臺灣彰化地方法院刑事判決　　　　　　　94年度易字第1080號
公　訴　人　臺灣彰化地方法院檢察署檢察官
被　　　告　乙○○
　　　　　　　　　　（另案於臺灣彰化監獄執行中）
上列被告因竊盜案件，經檢察官提起公訴（九十四年度偵字第五
九一０號），暨移送併案審理（九十四年度偵字第六三八二號、
第七八六七號），被告於本院行準備程序時，就被訴事實均為有
罪之陳述，經審判長告知被告簡式審判程序之旨，並聽取公訴人
及被告之意見後，本院合議庭認有刑事訴訟法第二百七十三條之
一第一項之情形，裁定改由受命法官獨任行簡式審判程序，判決
如下：
        主  文
乙○○連續竊盜，累犯，處有期徒刑拾月。
        事 實 及 理 由
一、本件犯罪事實為：乙○○曾於民國（下同）八十七年間，因
    犯竊盜案件，經本院判處有期徒刑四月，緩刑三年確定（第
    一案）；又於八十八年間，因竊盜、偽造文書等案件，經本
    院判處有期徒刑一年、四月，應執行有期徒刑一年二月確定
    （第二案），第一案之緩刑宣告亦因而撤銷；另因違反毒品
    危害防制條例案件，經本院判處有期徒刑十月、五月，應執
  　行有期徒刑一年二月，其不服，提起上訴，經臺灣高等法院
    臺中分院駁回其上訴而告確定（第三案），嗣第二、三案經
    臺灣高等法院臺中分院裁定應執行有期徒刑二年二月確定，
    並與前開第一案接續執行，於九十二年二月十二日假釋出獄
    ，付保護管束，迄九十三年一月十九日假釋期滿未經撤銷其
    假釋，而視為業已執行完畢。詎其仍不知悔改，因缺錢花用
    ，復意圖為自己不法之所有，並基於概括之犯意，連續為下
    列竊盜之犯行：
（一）於九十四年七月十五日上午十一時五十分許，騎乘其所有
      之車牌號碼PV九─五八二號重型機車，至丁○○位於彰化
      縣彰化市○○里○○路○段六四六巷五十一號之住處，趁
      該住宅大門未上鎖，且無人注意之際，侵入該住宅內（無
      故侵入住宅部分，業據丁○○提出告訴），並徒手竊取丁○○置放於一樓客廳大門旁之手提音響一臺（約值新臺幣
      （下同）五千元），得手後，正欲離去之際，雖適逢丁○○之子謝明孝返家，然謝明孝誤以為其係前來家中修理電
      器之工人，而未予攔阻。嗣丁○○返家後，經謝明孝告知
      上情，始發現遭人行竊，因而報警處理。
（二）於九十四年七月二十七日上午十一時許，騎乘其所有之車
      牌號碼PV九─五八二號重型機車，至丙○○位於彰化縣和
　　  美鎮○○里○○路一０九號之住處，趁該住宅鋁門未上鎖
      ，且無人注意之際，侵入該住宅內（無故侵入住宅部分未
      據告訴），並至該住宅二樓，徒手竊取手提袋二只後，復
      接續竊取皮夾四只、新臺幣紀念套幣一套、五十元紙鈔九
      張、白色耳環飾品二只、快譯通語言翻譯機一臺、珍珠項
      鍊一條、銀色女用手錶一只、金銀色女用手錶一只、土黃
      色男用手錶一只、玉項鍊一條、十元紀念幣二枚、水晶項
      鍊一條、飾品項鍊二條、墜子一只、戒指一只、黃金項鍊
      一條、數位相機一臺、四角象牙印章一枚、圓形印章一枚
      、黃手環二只、玉墜子項鍊二條、天珠手鍊一條、天珠項
      鍊一條、男女對錶一對等物（共約值四萬九千七百七十元
      ），並均將該等物品放入所竊得之手提袋內，得手後，正
      欲離去之際，因丙○○之子已撥打電話告知丙○○家裏可
      能遭人行竊，丙○○旋即報警處理，並會同警員返家察看
      ，而當場查獲。
（三）於九十四年八月十八日下午五時許，騎乘其所有之車牌號
      碼PV九─五八二號重型機車，至甲○○位於彰化縣彰化市
      ○○里○○路三四五巷二一七號之住處，趁該住宅大門未
      上鎖，且無人注意之際，侵入該住宅內（無故侵入住宅部
      分未據告訴），並徒手竊取甲○○置放於客廳、房間抽屜
      內之現金一千五百元。嗣因甲○○發覺遭人行竊，報警處
      理，經警調閱監視錄影畫面，而循線查悉上情。
二、前開犯罪事實有以下證據可資證明： (1)被告乙○○迭於警
    詢、偵查中及本院行準備程序與審理時之自白； (2)證人即
    被害人丁○○、丙○○及甲○○於警詢中之證述； (3)證人
    謝明孝、楊林秀英於警詢中之證述； (4)贓物保管收據一紙
    、監視錄影翻拍照片十一幀在卷可稽，被告之自白應與事實
    相符，洵堪採信。綜上所述，本件事證已臻明確，被告前開
    犯行均堪認定。
三、按竊盜罪既遂與未遂之區別，應以所竊之物已否移入自己權
    力支配之下為標準。若已將他人財物移歸自己所持，即應成
    立竊盜既遂罪。至其後為警截獲所竊得之物，或將已竊得之
    物遺棄逃逸，仍無妨於該罪之成立（最高法院十七年上字第
    五０九號、四十四年台上字第五一五號判例意旨參照），查
    本件被告乙○○於九十四年七月二十七日，至被害人丙○○
    住處行竊之犯行，因被告業已將所竊得之物置放於袋中準備
    離去，雖因被害人已報警處理，而當場為警攔獲，然揆諸上
    開判例意旨，應認被告此部分所為，業已達既遂階段，原起
    訴意旨請依竊盜未遂罪論處，容有未洽，惟業據公訴蒞庭之
    檢察官當庭更正起訴法條，爰不再另行變更起訴法條，合先
    敘明。是核被告上開所為，均係犯刑法第三百二十條第一項
    之竊盜罪；又於犯罪事實一（一）之時、地，侵入被害人丁○○之住宅部分，另涉犯同法第三百零六條第一項之無故侵
    入住宅罪（其餘無故侵入住宅之犯行，均未據告訴）。被告
    前後三次竊盜犯行，犯罪時間緊接，所犯均係構成要件相同
    之罪，顯係基於概括犯意反覆為之，為連續犯，應依刑法第
    五十六條規定，以一罪論，並加重其刑。又被告所犯上開連
    續竊盜及無故侵入住宅二罪間，有方法結果之牽連關係，應
    依刑法第五十五條規定，從一較重之連續竊盜罪論處。復查
    被告前開所犯分別有連續犯及牽連犯之關係，均為裁判上一
    罪，已如前述，故雖公訴人僅就犯罪事實一（二）所示之犯
    行提起公訴，其餘未經起訴之部分，既均有裁判上一罪之關
    係，仍應為起訴效力所及，本院自應併予審判。再查被告曾
    於八十七年間，因犯竊盜案件，經本院判處有期徒刑四月，
    緩刑三年確定（第一案）；又於八十八年間，因竊盜、偽造
    文書等案件，經本院判處有期徒刑一年、四月，應執行有期
    徒刑一年二月確定（第二案），第一案之緩刑宣告亦因而撤
    銷；另因違反毒品危害防制條例案件，經本院判處有期徒刑
    十月、五月，應執行有期徒刑一年二月，其不服，提起上訴
    ，經臺灣高等法院臺中分院駁回其上訴而告確定（第三案）
    ，嗣第二、三案經臺灣高等法院臺中分院裁定應執行有期徒
    刑二年二月確定，並與前開第一案接續執行，於九十二年二
    月十二日假釋出獄，付保護管束，迄九十三年一月十九日假
    釋期滿未經撤銷其假釋，而視為業已執行完畢等情，有卷附
    臺灣高等法院被告全國前案紀錄表一份可稽，其受有期徒刑
    之執行完畢後，五年以內再犯有期徒刑以上之本罪，為累犯
    ，應依刑法第四十七條規定加重其刑，並依法遞加重之。爰
    審酌被告正值青壯之年，不思循正當途徑獲取所需，僅因缺
    錢花用，即任意攫取他人財物，且其前已因屢犯竊盜案件，
    經判刑確定，仍不知悔悟，再次竊取他人財物，被告顯有輕
    忽他人財產法益及漠視法律之情，暨考量其行竊之次數、所
    竊得財物之價值，致生危害之程度匪淺，惟其犯罪手段尚屬
    平和、犯後坦承一切犯行，態度良好，及其犯罪之動機、目
    的、生活狀況、智識程度等一切情狀，量處如主文所示之刑
    。
四、應依刑事訴訟法第二百七十三條之一第一項、第二百九十九
    條第一項前段、第三百十條之二、第四百五十四條第一項，
    刑法第五十六條、第三百二十條第一項、第三百零六條第一
    項、第五十五條、第四十七條，罰金罰鍰提高標準條例第一
    條前段，判決如主文。
五、如不服本判決，得於判決書送達之翌日起十日內，以書狀敘
    述理由（須附繕本），向本院提出上訴。
中　　華　　民　　國　　94　　年　　11　　月　　7 　　日
                  刑事第一庭          法  官  簡璽容
以上正本證明與原本無異。
如不服本判決，應於判決送達後十日內向本院提出上訴狀 (須附
繕本)。
告訴人或被害人對於判決如有不服具備理由請求檢察官上訴者，
其上訴期間之計算係以檢察官收受判決正本之日期為準。
中　　華　　民　　國　　94　　年　　11　　月　　7 　　日
                                      書記官  王惠嬌
中華民國刑法第306條
(侵入住居罪)
無故侵入他人住宅、建築物或附連圍繞之土地或船艦者，處1 年
以下有期徒刑、拘役或300 元以下罰金。
無故隱匿其內，或受退去之要求而仍留滯者，亦同。
中華民國刑法第320條
(普通竊盜罪、竊佔罪)
意圖為自己或第三人不法之所有，而竊取他人之動產者，為竊盜
罪，處5 年以下有期徒刑、拘役或500 元以下罰金。
意圖為自己或第三人不法之利益，而竊佔他人之不動產者，依前
項之規定處斷。
前二項之未遂犯罰之。
